臺灣臺北地方法院民事裁定
111年度簡抗字第40號
抗  告  人  陳衣甯  


相  對  人  陳拓    

            陳凱琦  


上列當事人間請求侵權行為損害賠償事件，抗告人對於中華民國
111年4月14日本院臺北簡易庭110年度北簡字第19337號裁定提起
抗告，本院裁定如下：
    主  文
原裁定廢棄。
    理  由
一、按管轄權之有無，應依原告主張之事實，按諸法律關於管轄
    之規定而為認定，與其請求之是否成立無涉（最高法院65年
    台抗字第162號判決要旨參照）。而因侵權行為涉訟者，得
    由行為地之法院管轄，民事訴訟法第15條第1項定有明文。
    所謂行為地，凡為一部實行行為或其一部行為結果發生之地
    皆屬之（最高法院109年度台抗字第1554號民事裁定參照）
    。次按共同訴訟之被告數人，其住所不在一法院管轄區域內
    者，各該住所地之法院俱有管轄權，但依第4條至前條規定
    有共同管轄法院者，由該法院管轄，民事訴訟法第20條亦有
    明文。
二、抗告意旨略以：抗告人於原審起訴主張相對人2人有逾越一
    般男女正常社交禮節之行為，並曾於臺北市○○區○○街00號「
    Hotel PaPa Whale」單獨同住、發生婚外性行為，共同侵害
    抗告人之配偶權，是抗告人本於侵權行為之法律關係對相對
    人2人請求損害賠償，依民事訴訟法第15條之規定，臺北市○
    ○區○○街00號「Hotel PaPa Whale」為侵權行為地，本院就
    本件訴訟即應有管轄權，原審誤認無管轄權而將本件訴訟裁
    定移送臺灣臺南地方法院，於法尚有未洽，爰提起抗告，並
    聲明請求原裁定廢棄等語。
三、經查，抗告人於原審起訴主張相對人2人有逾越一般男女正
    常社交禮節之行為，並曾於臺北市○○區○○街00號「Hotel Pa
    Pa Whale」單獨同住、發生婚外性行為，共同侵害抗告人之
    配偶權，爰本於侵權行為之法律關係，依民法第184條第1項
    、第185條第1項及第195條第3項準用同條第1項之規定，對
    相對人2人請求損害賠償等語，有民事起訴狀在卷可稽（見
    原審卷第11至22頁）；而相對人2人之住所分在臺北市士林
    區與臺南市等情，亦有相對人2人戶籍資料在卷可稽（見限
    閱卷）。依民事訴訟法第20條之規定，本件共同訴訟之被告
    即相對人2人，其住所不在一法院管轄區域內者，各該住所
    地之法院本應俱有管轄權，然本件係因侵權行為涉訟，而依
    抗告人上開主張，本件之侵權行為地既包含臺北市○○區○○街
    00號「Hotel PaPa Whale」，位於本院之轄區，是依民事訴
    訟法第15條及第20條但書之規定，本院就本件訴訟即有管轄
    權。抗告人向原審提起本件訴訟，並無不合，原審逕依職權
    將本件訴訟裁定移送臺灣臺南地方法院，尚有未洽。抗告意
    旨指摘原裁定不當，聲明廢棄，為有理由，爰由本院將原裁
    定廢棄，發回原審續為審理。
四、據上論結，本件抗告為有理由，依民事訴訟法第436條之1 
    第3項、第492條，裁定如主文。
中　　華　　民　　國　　111 　年　　7 　　月　　27　　日
              民事第一庭    審判長法　官　賴錦華
　　　　　　　
　　　　　　　　                  法  官  熊志強
　　　　　　　　　　　　　　　　　
　　　  　　　　                  法  官  呂俐雯
以上正本係照原本作成。
本裁定不得抗告。
中　　華　　民　　國　　111 　年　　7 　　月　　27　　日
                                  書記官　吳芳玉